【裁判字號】    89,易,1141
【裁判日期】    890821
【裁判案由】    竊盜
【裁判全文】
臺灣臺北地方法院刑事判決                        八十九年度易字第一一四一號
    公  訴  人  臺灣臺北地方法院檢察署檢察官
    被      告  甲○○
右列被告因竊盜案件，經檢察官提起公訴（八十九年度偵字第八七０四號），本院判
決如左：
    主      文
甲○○竊盜，處罰金伍仟元，如易服勞役，以參佰元折算壹日。
    事      實
一、甲○○意圖為自己不法之所有，於民國八十九年四月二十六日上午十一時許以前
    之不詳時間，在臺北縣三重市○○街三二一之五號前，竊取乙○○所有於八十八
    年六月間在臺北縣市三重市○○路與大同北路附近，因鑰匙忘記拔起而遭不詳年
    籍姓名之人所竊取，暫置於該處之車牌號碼ＵＥＸ－一一七號（起訴書誤繕為車
    號ＬＥＸ－一一七號）、引擎號碼四ＵＥ－一０九三六七號、山葉廠牌一九九八
    年份之輕型機車一部（八十七年十月三十日發照，於遭竊前係使用原廠山葉機車
    鑰匙，未加裝置物籃），得手後供己騎用。嗣於八十九年四月二十六日上午十一
    時四十分許，騎乘上開機車行經臺北市○○區○○路底華江橋機車引道時，為警
    攔檢查獲。
二、案經臺北市政府警察局萬華分局移送臺灣臺北地方法院檢察署檢察官偵查起訴。
    理      由
一、訊據被告阮平成固坦承有於右揭時、地騎乘上開機車遭警查獲之事實，惟矢口否
    認有竊盜之故意，辯稱：該機車自八十八年八月間起即停放在我臺北縣三重市○
    ○街三二一之五號店門口很久了，置物籃本來就有了，鑰匙本來就插在鑰匙孔上
    面，油箱內則一滴油也沒有，我為了到迪化街購物方便，才於該日騎乘上開機車
    云云。經查，右揭事實，業據證人乙○○於警訊及本院訊問時指訴：該車於八十
    八年六月間在臺北縣三重市○○○路、重新路附近遭竊時，原廠山葉機車之鑰匙
    是插在鑰匙孔上面，發現鑰匙忘記拔起來時，馬上回去，車子就不見了，該機車
    於八十九年四月二十六日為警查獲，通知我去具領時，除車子之排氣管有些生銹
    外，機車之坐墊並不髒，還加裝了舊的置物籃，所含之機車鑰匙已非原廠之鑰匙
    ，而是另行打造的鑰匙，該車是在八十七年十月底購買的，距離遭竊時使用不到
    一年，都是作為我二哥上、下班使用，具領回去之里程數是一萬二千多公里，車
    子外觀沒有什麼改變，只是比較舊，該車已經我以新臺幣（下同）一萬二千元賣
    掉了，買時之價格是全新三萬六千元等語，並有贓物認領保管收據及車籍資料各
    一紙附卷可稽，足見該機車自被竊時起至為警查獲時止，一直均處於有人保管使
    用之狀態下，而被告辯稱該機車已經置放於其店門口八個多月，且鑰匙一直插在
    鑰匙孔上一節，顯與事理不符。從而，被告使用上開機車之時間，絕不僅止於為
    警查獲之當日，被告上開所辯，顯係卸責之詞，無足可採，本件事證明確，其犯
    行堪以認定，應予依法論科。
二、核被告所為，係犯刑法第三百二十條第一項之竊盜罪，爰審酌被告之品行、智識
    程度、犯罪之動機、目的、所生之危害及犯罪後之態度等一切情狀，量處如主文
    所示之刑，並諭知易服勞役之折算標準，以資懲儆。
據上論斷，應依刑事訴訟法第二百九十九條第一項前段，刑法三百二十條第一項、第
四十二條第二項，罰金罰鍰提高標準條例第一條前段、第二條判決如主文。
本案經檢察官繆卓然到庭執行職務。
中      華      民      國      八十九      年     八     月    廿一    日
                                  臺灣臺北地方法院刑事第五庭
                                        法    官  朱  夢  蘋
右正本證明與原本無異。
如不服本判決，應於判決送達後十日內，向本院提出上訴狀。
                                        書 記 官  周  小  玲
中      華      民      國      八十九      年     八     月    廿八    日
附錄本案論罪科刑所依據之法條全文：
刑法第三百二十條
一意圖為自己或第三人不法之所有，而竊取他人之動產者，為竊盜罪，處五年以下有
  期徒刑、拘役或五百元以下罰金。
二意圖為自己或第三人不法利益，而竊佔他人之不動產者，依前項之規定處斷。
三前二項之未遂犯罰之。


司法院資訊處製作；財團法人民間司法改革基金會備份。
